【裁判字號】    97,易,402
【裁判日期】    971212
【裁判案由】    賭博
【裁判全文】
臺灣新竹地方法院刑事宣示判決筆錄       97年度易字第402號
公  訴  人  臺灣新竹地方法院檢察署檢察官
被      告  丙○○
            戊○○
            甲○○
            丁○○
上列被告等因賭博案件，經檢察官提起公訴（96年度偵字第5869
、5870、5871號、97年度偵字第516 號），檢察官聲請改依協商
程序而為判決，本院於中華民國97年12月12日下午4 時在本院刑
事第十法庭宣示判決，出席職員如下：
                        法  官  黃美盈
法官起立朗讀判決主文、犯罪事實要旨、處罰條文、附記事項及
告以上訴限制、期間並提出上訴狀之法院，且諭知記載其內容：
一、主  文
    丙○○、戊○○、甲○○共同犯圖利聚眾賭博罪，各處有期
    徒刑肆月，如易科罰金，均以新臺幣壹仟元折算壹日。均緩
    刑貳年。扣案如附表所示之物均沒收。
    丁○○犯賭博罪，處罰金新臺幣伍仟元，如易服勞役，以新
    臺幣壹仟元折算壹日。
二、犯罪事實要旨：
（一）乙○○（另案審結）與姓名年籍不詳之成年男子、丙○○
      、戊○○、甲○○，共同基於提供賭博場所及聚眾賭博之
      犯意聯絡：由乙○○取得「天下運動網站」之「總代理」
      帳號、密碼後，自民國95年1月起至同年96年9月28日查獲
      止，由丙○○提供其所承租位於新竹縣竹東鎮○○路○ 段
      73巷90號旁之鴿舍，作為簽賭之地點，戊○○、甲○○則
      取得「代理商」權限，共同經營「天下運網站」運動競賽
      簽賭網站，在該網站之公眾得以出入之場所，供不特定人
      上網簽賭中華大聯盟職業棒球賽、美國大聯盟職業棒球賽
      等運動競賽，並以各該運動競賽之勝負為條件，以聚眾賭
      博財物。乙○○招募戊○○、甲○○等人，戊○○再招募
      黃錦志等人，甲○○招募鄭嘉豪、蔡建泰、韋長志、賴世
      忠（黃錦志、鄭嘉豪、蔡建泰、韋長志、賴世忠另為緩起
      訴處分）等人，提供其下線帳號、密碼，由賭客自行上網
      簽賭。其賭博方式係以職業棒球隊或各國球類所舉行之比
      賽輸贏為賭注，依每日職棒賽程，在賽前評估對戰球隊實
      力開出讓盤分數，並設定臺灣職業棒球隊或各國職棒、球
      類比賽所設理賠比率後，提供不特定賭客以電話下注或以
      帳號及密碼登入上開網站網頁上下注，每注賭資新臺幣（
      下同）1 萬元，賭客簽中者即可領取賽前所定賠率計算之
      賭金（即扣除500元至700元不等之手續費），未簽中者，
      所繳之賭資即歸該網站經營之姓名年籍不詳之人所有，乙○○、戊○○可從中朋分百分之九十三，甲○○則朋分百
      分之五十。約每週與賭客計算，以此聚眾並提供賭博場所
      。
（二）乙○○另以同上開賭博犯意，在丙○○所提供上開鴿舍，
      經營「聲寶運動網站」，丁○○即自96年6月底起至同年9
      月28日止，以乙○○所提供之帳號、密碼在該網站之公眾
      得以出入之場所，上網簽賭中華大聯盟職業棒球賽、美國
      大聯盟職業棒球賽等運動競賽，並以各該運動競賽之勝負
      為條件賭博財物，賭博之方式與上述方式相同。
（三）嗣於96年9 月28日經法務部調查局新竹市調查站持本院所
      核發之搜索票，在新竹縣竹東鎮○○路○ 段73巷90號及相
      鄰之新竹縣竹東鎮○○○段290-52、290-73、290-274 、
      290-275、320-8、320-82地號土地上之鴿舍扣得如附表編
      號一至九所示之物。在乙○○位於新竹市○○路227號2樓
      住處扣得附表編號十至十二所示之物。
（四）案經法務部調查局新竹市調查站、新竹市警察局第一分局
      報告臺灣新竹地方法院檢察署檢察官偵查起訴。
三、處罰條文：
    刑法第266條第1項、第268條、第41條第1項前段、第74條第
    1項第1款。
四、附記事項：
    被告丙○○、戊○○、甲○○之協商合意內容除其願受前開
    主文所示之科刑暨緩刑之宣告外，並均已向檢察官所指定之
    財團法人臺灣更生保護協會新竹分會各捐款3 萬元，有其所
    提出之匯款單據3 紙附卷可憑（見本院卷第51頁、第60頁、
    第61頁。
五、協商判決除有刑事訴訟法第454條之4第1項第1款於本訊問程
    序終結前，被告撤銷協商合意或檢察官撤回協商聲請者；第
    2款被告協商之意思非出於自由意志者；第4款被告所犯之罪
    非第455條之2第1項所定得以協商判決者；第6款被告有其他
    較重之裁判上一罪之犯罪事實者；第7 款法院認應諭知免刑
    或免訴、不受理者情形之一，及違反同條第2 項「法院應於
    協商合意範圍內為判決；法院為協商判決所科之刑，以宣告
    緩刑或2 年以下有期徒刑、拘役或罰金為限」之規定者外，
    檢察官與被告均不得上訴。
六、如有前項得上訴之情形，得自收受宣示判決筆錄送達之日起
    10日內，向本院提出上訴書狀，上訴於第二審法院。
中    華    民    國    97    年    12    月    12    日
                      刑事第六庭書記官  吳美雲
                                法  官  黃美盈
以上筆錄正本係照原本作成。
中    華    民    國    97    年    12    月    12    日
                                書記官  吳美雲
附錄論罪科刑法條：
刑法第266條（普通賭博罪與沒收物）
在公共場所或公眾得出入之場所賭博財物者，處1 千元以下罰金
。但以供人暫時娛樂之物為賭者，不在此限。
當場賭博之器具與在賭檯或兌換籌碼處之財物，不問屬於犯人與
否，沒收之。
刑法第268條（圖利供給賭場或聚眾賭博罪）
意圖營利，供給賭博場所或聚眾賭博者，處3年以下有期徒刑，
得併科3千元以下罰金。
附表：
┌──┬──────────┬──┬────────┐
│編號│名           稱     │數量│在何處查扣      │
├──┼──────────┼──┼────────┤
│ 一 │電腦（含螢幕）      │2台 │丙○○所承租鴿舍│
│ 二 │傳真機              │2臺 │同上            │
│ 三 │錄音帶及錄音機      │7卷 │同上            │
│ 四 │職棒紙盤簽單        │9張 │同上            │
│ 五 │賭博網站帳號及密碼  │5張 │同上            │
│ 六 │現場電腦列印螢幕資料│3張 │同上            │
│ 七 │匯款單              │10張│同上            │
│ 八 │隨身碟              │1只 │同上            │
│ 九 │本票及支票          │5張 │同上            │
├──┼──────────┼──┼────────┤
│ 十 │電腦主機            │1台 │乙○○住處      │
│十一│存摺                │7本 │同上            │
│十二│手機及SIM卡         │5支 │同上            │
└──┴──────────┴──┴────────┘


司法院資訊處製作；財團法人民間司法改革基金會備份。
